臺灣高等法院臺中分院民事裁定　100年度抗字第188號
抗　告　人　劉建漢
相　對　人　陳明俊
上列抗告人與相對人間假扣押事件，對於中華民國100年2月25日
臺灣臺中地方法院100年度全字第14號裁定，提起抗告，本院裁
定如下：
    主  文
抗告駁回。
抗告程序費用由抗告人負擔。
    理  由
一、抗告人於原法院聲請意旨略以：
    抗告人於民國93年5月間，於私宅遭相對人私行拘禁，並強
    制注射針劑（麻醉藥品）於身上，此業經檢方數次作成處分
    刑責案件，送達文書，相對人亦仍不知悔改，連續違反醫師
    法。頃聞相對人即債務人有脫產變換他人房屋所有權之疑，
    誠恐日後不能強制執行之虞，為此未見相對人即債務人有何
    物作為擔保，爰依民事訴訟法第522、523條規定，檢具刑責
    處分2份、行政院衛生署文書1件，以代釋明，請准將相對人
    所有之財產，於新臺幣（下同）1,132,800元之範圍內，予
    以假扣押等語。
二、抗告人提起本件抗告意旨略以：
    原審以准予訴訟救助裁定諭知抗告人所陳事實，然原審誠信
    原則、顛覆行為、言詞反覆，縱容相對人前科累犯，不當醫
    療行為，危害社會治安，而不加懲戒，徒浪費政府個人醫療
    資源，情以何堪，眼睜睜看著原審不當違法裁定，竟而不為
    自知假扣押聲請之釋明，其性狡詐，欺詐忠誠善良，何堪國
    憲保障私宅安全自由空間，縱容匪徒即相對人，一而再、再
    而三私闖民宅，令而逍遙法外，持續斂取政府個人之醫療資
    源。原法院不查，還需抗告人釋明假扣押聲請之理由，徒費
    司法、個人資源，甚盼鈞院體恤抗告人為保自由安全社會之
    生活，保障人格自尊所能成長。為此，請准廢棄原裁定，賜
    如聲明事項之所請等語。
三、按債權人就金錢請求或得易為金錢請求之請求，欲保全強制
    執行者，得聲請假扣押。假扣押非有日後不能強制執行或甚
    難執行之虞者，不得為之。請求及假扣押之原因應釋明之。
    前項釋明如有不足，而債權人陳明願供擔保或法院認為適當
    者，法院得定相當之擔保，命供擔保後為假扣押，民事訴訟
    法第522條第1項、第523條第1項及第526條第1、2項所明定
    。依上開規定可知，債權人聲請假扣押，應就其請求及假扣
    押之原因加以釋明。該項釋明如有不足，而債權人陳明願供
    擔保或法院認為適當者，法院得定相當之擔保，命供擔保後
    為假扣押。若債權人就其請求及假扣押之原因絲毫未予釋明
    ，法院尚且不得命供擔保後為假扣押，遑論為准免供擔保之
    假扣押裁定（最高法院94年度台抗字第665號裁定意旨參照
    ）。
四、經查，本件債權人即抗告人主張對於債務人即相對人有金額
    為1,132,800元之債權，而聲請假扣押，惟僅於聲請狀內陳
    稱請求原因，就假扣押原因則泛稱：頃聞相對人有脫產之疑
    ，且未見相對人有提供任何擔保，誠恐日後不能強制執行，
    檢具刑責處分、行政院衛生署文書等件，以代釋明云云，並
    無提出任何可使法院信其主張為真實之證據，經原法院於99
    年度訴字第2662號損害賠償等案件之100年2月19日言詞辯論
    庭中，向抗告人闡明假扣押聲請之釋明責任（見該案卷第40
    頁及反面），抗告人亦未補正，以釋明其損害賠償之請求及
    假扣押之原因，揆之前開規定，即與假扣押聲請之要件不符
    。原裁定認抗告人之聲請並無理由，予以駁回，即屬有據。
    從而，抗告意旨仍執前詞指摘原裁定不當，求予廢棄，顯無
    理由，應予駁回。
五、據上論結，本件抗告為無理由，爰依民事訴訟法第495條之1
    第1項、第449條第1項、第95條、第78條規定，裁定如主文
    。
中    華    民    國   100    年    4     月    29    日
                民事第二庭    審判長法  官  邱森樟
                                    法  官  蔡秉宸
                                    法  官  翁芳靜
以上正本係照原本作成。
不得再抗告。
                                    書記官  粘銘環
中    華    民    國   100    年    5     月    2     日
                                                      Ａ